# 关于子公司土地被政府收储，母公司招拍挂购入，请教陈版主

提问人：ying0518 时间：2012-12-19 10:02:12
不属于内部交易，中间的价差没政府收走了，企业没有可以抵消的未实现利润，收储后重新招拍挂应当会导致土地的用途等发生变化，从合并报表的角度，应当属于为获取土地其他用途支付的对价。

回答人：chenyiwei
基本赞同，但要注意收储和拍得的两项交易是否为事先内定的一揽子交易，例如政府提高对子公司的土地收储价格，同时母公司相应提高拍卖时的出价，事实上导致其他竞买方不可能中标。